最高法院刑事判決　　　　　　　　　　　　　　　八十七年度台上字第一七五○號
　　上　訴　人　甲○○
右上訴人因違反麻醉藥品管理條例案件，不服台灣高等法院中華民國八十六年九月三
十日第二審判決（八十六年度上訴字第二一九六號，起訴案號：台灣桃園地方法院檢
察署八十五年度偵字第一六二三一號），提起上訴，本院判決如左：
    主  文
上訴駁回。
    理  由
按刑事訴訟法第三百七十七條規定，上訴於第三審法院，非以判決違背法令為理由，
不得為之。是提起第三審上訴，應以原判決違背法令為理由，係屬法定要件。如果上
訴理由狀並未依據卷內訴訟資料，具體指摘原判決不適用何種法則或如何適用不當，
或所指摘原判決違法情事，顯與法律規定得為第三審上訴理由之違法情形，不相適合
時，均應認其上訴為違背法律上之程式，予以駁回。本件原判決綜合調查證據之結果
，認上訴人甲○○連續犯有麻醉藥品管理條例第十三條之一第二項第一款非法販賣化
學合成麻醉藥品安非他命（累犯）之事實，因而維持第一審論以上開罪名，處有期徒
刑伍年肆月，扣案安非他命一包（驗餘淨重二六‧九四四八克），電子秤、呼叫器各
一個及分裝袋八十九個均沒收之判決，已詳其所憑之證據及認定之理由。按事實之
認定及證據之取捨，乃事實審法院之職權，苟無違反經驗法則及論理法則，自難指為
違法。原判決論處上訴人本件罪刑，已詳述其憑據及取捨證據之心證理由，核與證據
法則尚無違背。上訴意旨仍主張未曾非法販賣安非他命予徐永全，否則豈有第一次販
賣一小包一公克，價款新台幣（下同）三千元，第二次同樣一小包一公克，卻賣得五
千元之理；且第一次與第二次販賣安非他命時間相隔九個月，徐永全於第二次購得安
非他命後，為警查獲時，其身上仍被查獲安非他命一公克，顯見徐永全所供不實，無
非蓄意誣陷上訴人等語，係就原判決已詳為論斷與說明之事項，再為事實上之爭執，
殊非適法之第三審上訴理由。又扣案電子秤、呼叫器及分裝袋，均在上訴人住處查獲
，原判決認係上訴人所有供犯罪所用或供犯罪預備之物，均予宣告沒收，適用法則洵
無違誤。至命證人與上訴人對質與否，審理事實之法院本有自由斟酌之權，非屬刑事
訴訟法第三百七十九條第十款所謂應於審判期日調查之證據。原判決理由一末段已說
明證人徐永全迭經傳拘無，致未能命與上訴人對質，亦難謂有調查未盡之違背法令
。此外，上訴徒憑己意，對原審職權之適法行使，及原判決理由已詳為說明之事項，
任意爭辯，顯與法定上訴第三審之形式要件不符，其上訴違背法律上之程式，應予駁
回。
據上論結，應依刑事訴訟法第三百九十五條前段，判決如主文。
中      華      民      國    八十七    年      五      月     十五     日
                              最高法院刑事第二庭
                                  審判長法官  施  文  仁
                                        法官  陳  炳  煌
                                        法官  張  淳  淙
                                        法官  洪  文  章
                                        法官  林  錦  芳
      右正本證明與原本無異
                                              書  記  官
中      華      民      國    八十七    年      五      月     十八     日
